hu: Eltávolítás célja: Akril körmök; Műkörmök; Dip por; Géllakk; Körömragasztó; Press-on körmök; Hagyományos körömlakk; Sellak; Egyéb
nl: Verwijderingsdoel: Acrylnagels; Kunstnagels; Dip poeder; Gellak; Nagellijm; Plaknagels; Gewone nagellak; Schellak; Andere
en: Removal target: Acrylic nails; Artificial nails; Dip powder; Gel polish; Nail glue; Press-on nails; Regular nail polish; Shellac; Other
fr: Objectif de retrait: Ongles acryliques; Ongles artificiels; Poudre à tremper; Vernis gel; Colle à ongles; Ongles à presser; Vernis à ongles régulier; Shellac; Autre
ro-RO: Ținta de îndepărtare: Unghii acrilice; Unghii artificiale; Pudră de imersie; Ojă gel; Lipici pentru unghii; Unghii autoadezive; Ojă obișnuită; Shellac; Altele
hr-HR: Cilj uklanjanja: Akrilni nokti; Umjetni nokti; Prah za uranjanje; Gel lak; Ljepilo za nokte; Nokti za lijepljenje; Obični lak za nokte; Šelak; Ostalo
de: Entfernungsziel: Acrylnägel; Kunstnägel; Tauchpulver; Gellack; Nagelkleber; Press-on-Nägel; Normaler Nagellack; Schellack; Sonstiges
pt-BR: Alvo de remoção: Unhas acrílicas; Unhas artificiais; Pó de imersão; Esmalte em gel; Cola de unha; Unhas autoadesivas; Esmalte comum; Goma-laca; Outro
zh-CN: 去除目标: 丙烯酸甲片; 人工甲片; 浸粉; 甲油胶; 指甲胶; 贴片甲; 普通指甲油; 虫胶; 其他
lt-LT: Šalinimo tikslas: Akriliniai nagai; Dirbtiniai nagai; Mirkymo milteliai; Gelinis lakas; Nagų klijai; Klijuojami nagai; Įprastas nagų lakas; Šelakas; Kita
vi: Mục tiêu tẩy: Móng acrylic; Móng giả; Bột nhúng; Sơn gel; Keo móng; Móng dán; Sơn móng thường; Shellac; Khác
pt-PT: Alvo de remoção: Unhas acrílicas; Unhas artificiais; Pó de imersão; Verniz gel; Cola de unhas; Unhas press-on; Verniz de unhas regular; Goma-laca; Outro
sk-SK: Cieľ odstránenia: Akrylové nechty; Umelé nechty; Púder na namáčanie; Gélový lak; Lepidlo na nechty; Nechty na prilepenie; Bežný lak na nechty; Šelak; Iné
fi: Poistokohde: Akryylisyndyt; Tekokynnet; Dippipuuteri; Geelilakka; Kynsiliima; Liimakynnet; Tavallinen kynsilakka; Sellakka; Muu
es: Objetivo de eliminación: Uñas acrílicas; Uñas artificiales; Polvo dip; Esmalte en gel; Pegamento de uñas; Uñas press-on; Esmalte de uñas regular; Goma laca; Otros
pl: Przeznaczenie zmywacza: Paznokcie akrylowe; Sztuczne paznokcie; Puder dip; Lakier żelowy; Klej do paznokci; Tipsy naklejane; Zwykły lakier do paznokci; Shellac; Inne
th: เป้าหมายการล้างออก: เล็บอะคริลิก; เล็บปลอม; ดิปพาวเดอร์; ยาทาเล็บเจล; กาวติดเล็บ; เล็บกดติด; ยาทาเล็บธรรมดา; สีทาชะแล็ก; อื่นๆ
sv: Borttagningsmål: Akrylnaglar; Konstgjorda naglar; Dip-puder; Gellack; Nagellim; Tryck-på-naglar; Vanligt nagellack; Schellack; Övrigt
da: Fjernelsesmål: Akrylnegle; Kunstige negle; Dip-pudder; Gellak; Neglelim; Påsætningsnegle; Almindelig neglelak; Shellac; Andet
cs: Cíl odstranění: Akrylátové nehty; Umělé nehty; Dip powder; Gelový lak; Lepidlo na nehty; Nalepovací nehty; Běžný lak na nehty; Šelak; Jiné
el: Στόχος αφαίρεσης: Νύχια ακρυλικού; Τεχνητά νύχια; Πούδρα εμβάπτισης; Βερνίκι τζελ; Κόλλα νυχιών; Νύχια πίεσης; Κανονικό βερνίκι νυχιών; Γομμαλάκα; Άλλο
ru: Назначение снятия: Акриловые ногти; Искусственные ногти; Дип-пудра; Гель-лак; Клей для ногтей; Накладные ногти; Обычный лак для ногтей; Шеллак; Другой
it: Obiettivo di rimozione: Unghie acriliche; Unghie artificiali; Polvere dip; Smalto gel; Colla per unghie; Unghie press-on; Smalto normale; Gommalacca; Altro
ja: 除去対象: アクリルネイル; 人工ネイル; ディップパウダー; ジェルポリッシュ; ネイルグルー; プレスオンネイル; レギュラーネイルポリッシュ; シェラック; その他
ko: 제거 대상: 아크릴 네일; 인조 네일; 딥 파우더; 젤 폴리쉬; 네일 글루; 프레스온 네일; 일반 네일 폴리쉬; 셸락; 기타
bg-BG: Цел на средството за премахване: Акрилни нокти; Изкуствени нокти; Дип прах; Гел лак; Лепило за нокти; Залепящи се нокти; Обикновен лак за нокти; Шеллак; Други
sl-SI: Cilj odstranjevanja: Akrilni nohti; Umetni nohti; Dip prah; Gel lak; Lepilo za nohte; Press-on nohti; Običajni lak za nohte; Šelak; Drugo
zh-TW: 卸除目標: 壓克力指甲; 人工指甲; 浸粉; 凝膠指甲油; 指甲膠; 貼片指甲; 一般指甲油; 蟲膠漆; 其他
tr: Çıkarma hedefi: Akrilik tırnaklar; Yapay tırnaklar; Daldırma pudrası; Jel oje; Tırnak yapıştırıcısı; Takma tırnaklar; Normal oje; Şellak; Diğer
nb: Fjerningsmål: Akrylnegler; Kunstige negler; Dip-puder; Gellakk; Neglelim; Påklistrede negler; Vanlig neglelakk; Skjellakk; Annet